臺灣高等法院刑事判決
108年度上易字第2016號
上  訴  人  
即  被  告  彭士與
上列上訴人因竊盜案件，不服臺灣桃園地方法院於中華民國108
年9月3日所為108年度易字第395號第一審判決（起訴案號：臺灣
桃園地方檢察署107年度偵字第18138號），提起上訴，本院判決
如下：
    主  文
上訴駁回。
    事  實
一、彭士與為花坊員工，於民國107年6月2日上午10時55分許，
    在桃園市○○區○○路000號桃園市政府殯葬管理所桃園館(下稱
    桃園殯儀館)美德廳，負責收拾儀式結束後會場所擺設物品
    之際，在會場背板後側，發現樂隊成員曹雯於稍早儀式進行
    時暫掛在該處之黑色小背包1個(內有現金新臺幣《下同》1萬2
    千元、純銀項錬1條、口紅1支、眉筆1支、眉粉1盒)，竟基
    於意圖為自己不法所有之犯意，徒手將該背包取下，以椅套
    覆蓋遮掩，一併藏放置物箱內，隨即將該置物箱搬離現場，
    以此手法，竊取上開背包及其內物品得逞。嗣因曹雯不久後
    隨即發現遭竊，調閱現場監視錄影紀錄，並報警處理，始為
    警循線查悉上情。　　
二、案經曹雯訴由桃園市政府警察局桃園分局移送臺灣桃園地方
    檢察署檢察官偵查起訴。
    理  由
壹、證據能力：
　　本案認定事實所引用之證據資料(包括被告之供述、證人之
    證述、文書證據等)，檢察官、被告已同意得作為本案之證
    據(見本院卷第46至48頁）或未予爭執，且迄於本院言詞辯
    論終結前，亦未聲明任何異議；復無事證顯示是公務員違背
    法定程序取得；被告未提及於偵查或審理時，有不法取供或
    其他任何違反刑事訴訟法規定之情形，而其不利於己之供述
    內容與其他證據勾稽亦相符合。從而，依刑事訴訟法第156
    條第1項、第158條之2第1項及第158條之4之反面解釋、第15
    9條之4、第159條之5等規定，該等證據資料均有證據能力，
    合先敘明。
貳、實體方面：
一、認定事實所憑之證據及理由：
(一)訊據上訴人即被告彭士與對其於上揭時地，有負責收拾會場
    擺設物品之事實，固未爭執，惟矢口否認有何竊盜之犯行，
    辯稱：我當時在會場背板後側，沒有看見懸掛任何背包，也
    沒有竊取任何物品等語。經查：
 1、被告為花坊員工，曾於107年6月2日上午10時55分許，在桃
    園殯儀館美德廳，負責收拾儀式結束後會場所擺設物品；嗣
    於被告收拾完畢離開後不久，樂隊成員曹雯隨即發現其於稍
    早儀式進行時暫掛在會場背板後側之黑色小背包1個(內有現
    金1萬2千元、純銀項錬1條、口紅1支、眉筆1支、眉粉1盒)
    遭竊等情，均為被告所不爭執，核與證人即告訴人曹雯於偵
    訊及原審審理時所述情節相符(見偵卷第27頁反面、原審卷
    第98至102頁)，且有證人丘涵於偵訊時之證述可參(見偵卷
    第54頁反面至55頁)，及現場監視錄影光碟(見偵卷第59頁存
    放袋)、監視錄影畫面截圖(見偵卷第12至13頁、原審卷第11
    1至123頁)、檢察官勘驗筆錄附卷可稽(見偵卷第47頁反面)
    ，此部分事實首堪認定。
 2、依本院審理期日當庭勘驗上開現場監視錄影光碟結果所示，
    被告當時在現場收拾物品之際，於畫面顯示時間10時55分2
    秒起，從原本站在會場背板旁邊，開始步行至背板後側逗留
    10餘秒(見本院卷第121至125頁所示附圖20至27)，嗣於畫面
    顯示時間10時55分16秒起，從背板後側走出時，其右手明顯
    持有1個黑色略呈長方體之物體(見本院卷第125至126頁所示
    附圖28至30)，於回頭張望後，左手從置物箱上拿取1條米褐
    色軟質物品(見本院卷第127至130頁所示附圖31至38)，將右
    手所持之物體覆蓋遮掩後，隨即一併放入置物箱內(見本院
    卷第131至133頁所示附圖39至43)，再搬移該置物箱至其他
    位置繼續收拾(見本院卷第133至138頁所示附圖44至54)，最
    後將該置物箱搬離現場(見本院卷第139至140頁所示附圖55
    至57)等情，有本院勘驗筆錄(見本院卷第106頁)及上開監視
    錄影畫面截圖存卷可證。而被告當時步行至背板後側並逗留
    10餘秒之處，核與告訴人及證人丘涵於作證時，在相關截圖
    上標示告訴人當時暫掛黑色小背包之位置均吻合(見偵卷第1
    3頁、原審卷第113頁)，且告訴人於偵訊及原審審理時均明
    確指證上開錄影畫面中被告右手所持黑色略呈長方體之物體
    ，就是其遭竊之黑色小背包無誤(見偵卷第27頁反面、原審
    卷第99頁)。比對上開錄影畫面顯示被告當時以右手持物之
    方式、該黑色物體之型態等，未見告訴人之指訴有何不合理
    情事，且被告當下舉止，諸如回頭張望、以其他物品加以覆
    蓋遮掩等，與一般收拾物品之常規工作情形難謂相符，益見
    告訴人之指訴不虛，應予採信。雖被告辯稱其當時右手是拿
    會場使用之相頭燈云云，惟依其提出之照片所示(見偵卷第4
    0至41頁)，該物品是略呈正方形之硬質物，且固著式連接頗
    長電線，即令當場將電線纏繞收拾，仍占相當空間，倘以單
    手拿取，應可清楚辨識該電線之存在，已難認與上開錄影畫
    面所示情形相合。況依被告所述，其當時另以左手拿取之米
    褐色軟質物體為椅套(見偵卷第34頁反面)，倘若被告當時右
    手確實是拿所稱相頭燈，又何必刻意使用椅套覆蓋遮掩後始
    一併放入置物箱？自無從採為有利於被告之認定。又告訴人
    當時將背包暫掛在背板後側，短暫離開，隨即返回現場，其
    持有支配關係並未中斷。綜上，堪認本案被告當時發現告訴
    人暫掛在背板後側、仍在告訴人持有支配下之背包後，當場
    萌生意圖為自己不法所有之犯意，以徒手將該背包取下，用
    椅套覆蓋遮掩，一併藏放置物箱內，並將該置物箱搬離現場
    之手法竊取得逞。被告空言否認犯行，顯屬卸責之詞，無可
    採信。
(二)從而，本案事證明確，被告犯行堪以認定。被告聲請傳喚證
    人呂宗樺，擬證明案發現場沒有懸掛任何背包云云，惟考量
    呂宗樺同為現場工作人員，對於已隔1年多前之現場物品放
    置狀態，或被告所主張並無背包存在之消極狀態，已難認有
    正確記述之可能，況本案事證已明，證人呂宗樺復經傳拘無
    著，有本院送達證書、個人基本資料、臺灣桃園地方檢察署
    函文及所附拘票、拘提報告書等可憑(見本院卷第59頁、65
    至67頁、94至98頁)，因認無調查之必要，附此敘明。
二、論罪及駁回上訴之理由：
(一)查被告行為後，刑法第320條第1項已於108年5月29日修正公
    布，同年月31日生效施行，修正後規定將罰金數額提高為50
    萬元以下，經比較新舊法適用結果，修正後規定非有利於被
    告，依刑法第2條第1項前段規定，應適用行為時之修正前規
    定。是核被告所為，係犯修正前刑法第320條第1項之竊盜罪
    。查被告前因竊盜案件，經臺灣新竹地方法院以103年度審
    易緝字第37號判處有期徒刑7月確定，已於104年11月13日執
    行完畢乙情，有本院被告前案紀錄表可參，其於有期徒刑執
    行完畢後5年內，故意再犯本案有期徒刑以上之罪，為累犯
    。又司法院釋字第775號解釋，依解釋文及理由之意旨，係
    指構成累犯者，不分情節，一律加重最低本刑，於不符合刑
    法第59條所定要件之情形下，致生行為人所受之刑罰超過其
    所應負擔罪責之個案，不符罪刑相當原則、比例原則。於此
    範圍內，在修正前，為避免發生上述罪刑不相當之情形，法
    院就該個案應裁量是否加重最低本刑。依此，該解釋係指個
    案應量處最低法定刑、又無法適用刑法第59條在內減輕規定
    之情形，法院應依此解釋意旨裁量不予加重最低本刑。本件
    依被告之累犯及犯罪情節，並無上開情事，自應依刑法第47
    條第1項規定加重其刑。
(二)原審以被告犯行事證明確，適用刑法第2條第1項前段、第32
    0條第1項(修正前)、第47條第1項、第41條第1項前段、刑法
    施行法第1條之1第1項等規定，審酌被告之素行狀況、欠缺
    尊重他人財產法益之觀念、犯後態度、竊得財物之價值、迄
    今未賠償告訴人，兼衡其智識程度、職業及經濟情況等一切
    情狀，量處有期徒刑6月，並諭知如易罰金，以1千元折算1
    日。且說明被告竊得之上開背包及其內物品，為屬於被告之
    犯罪所得，雖未扣案，仍應依刑法第38條之1第1項前段宣告
    沒收，並依同條第3項規定諭知於全部或一部不能沒收或不
    宜執行沒收時，追徵其價額。經核原判決之認事用法並無違
    誤，量刑亦稱妥適。被告猶執陳詞，矢口否認犯行，惟所辯
    均不足採，業經本院論駁如上，其提起本件上訴，為無理由
    ，應予駁回。
據上論斷，應依刑事訴訟法第368條，判決如主文。
本案經檢察官趙燕利、蕭百麟偵查起訴，檢察官黃建麒到庭執行
職務。
中　　華　　民　　國　　109 　年　　3 　　月　　26　　日
              　　刑事第六庭    審判長法　官  劉方慈
                                      法　官  林家賢
                                      法　官  朱嘉川
以上正本證明與原本無異。
不得上訴。
                                      書記官  尤朝松 
中　　華　　民　　國　　109 　年　　3 　　月　　26　　日
附錄本案論罪科刑法條全文：
修正前中華民國刑法第320條
意圖為自己或第三人不法之所有，而竊取他人之動產者，為竊盜
罪，處5年以下有期徒刑、拘役或5百元以下罰金。
意圖為自己或第三人不法之利益，而竊佔他人之不動產者，依前
項之規定處斷。
前二項之未遂犯罰之。